---
title: "Untitled"
output: html_document
---
# GSA6 (Levante-Norte de España).


La conceptualización del modelo biológico de **GSA6** considera los siguientes componentes de la dinámica poblacional:

 - Estructura geográfica
 - Reproducción
 - Reclutamiento
 - Mortalidad natural
 - Crecimiento
 - otros...


## Descripción del modelo

El modelo de evaluación de stock de **GSA6** se basa en un análisis estadístico de la dinámica de estructuras de edad anual que incorpora información biológica y pesquera. La información que ingresa al modelo consiste en ... 

- Años de evaluación de stock = 2002_2021
- número de edades = 6 años ?



## Archivos utilizado para enfoque de modelación `a4a`

```{r}

dir_GSA6 <-  here("hke_GSA6_a4a_format")
dir(dir_GSA6)

```



#### Capturas anuales del stock (toneladas)

```{r}
dir(dir_GSA6)[1]
  CATCH.DAT <- read.table(paste(dir_GSA6,dir(dir_GSA6)[1],sep="/"),
                          header=T,sep="",na="NA",fill=T,skip = 4)
  CATCH.DAT
  
```

#### índices de abundancia para calibrar (CPUEs o Campañas, o ambas). Normalmente para índices de campaña empleamos número/KM2.

```{r}
dir(dir_GSA6)[12]
  TUNEFF.DAT <- read.table(paste(dir_GSA6,dir(dir_GSA6)[12],sep="/"),
                           sep="",na="NA",fill=T,skip = 6)
  TUNEFF.DAT
  
```

#### Matriz de número de individuos por edad/año de las capturas (Miles de individuos)

```{r}
dir(dir_GSA6)[2]
  CATNUM.DAT <- read.table(paste(dir_GSA6,dir(dir_GSA6)[2],sep="/"),
                           sep="",na="NA",fill=T,skip = 5)
  CATNUM.DAT 
  
```



#### Peso medio por edad y año de tu matriz de captura (Kilos).

```{r}
dir(dir_GSA6)[3]
  CATWT.DAT <- read.table(paste(dir_GSA6,dir(dir_GSA6)[3],sep="/"),
                           sep="",na="NA",fill=T,skip = 5)
  CATWT.DAT 
  
```

#### Medio por edad y año asumida para el stock (Normalmente = CATWT) (Kilos).

```{r}
dir(dir_GSA6)[11]
  STOCWT.DAT <- read.table(paste(dir_GSA6,dir(dir_GSA6)[11],sep="/"),
                           sep="",na="NA",fill=T,skip = 5)
  STOCWT.DAT
  
```

#### Vector de mortalidad Natural por edad.

```{r}
dir(dir_GSA6)[7]
  NATMOR.DAT <- read.table(paste(dir_GSA6,dir(dir_GSA6)[7],sep="/"),
                           sep="",na="NA",fill=T,skip = 5)
  NATMOR.DAT
  
```

#### Ogiva de madurez por edad.

```{r}
dir(dir_GSA6)[10]
  PROPMAT.DAT <- read.table(paste(dir_GSA6,dir(dir_GSA6)[10],sep="/"),
                           sep="",na="NA",fill=T,skip = 5)
  PROPMAT.DAT
  
```




